

PROFIL

Ambitny, komunikatywny, ceniący dobrą pracę zespołową, ale także chętnie podejmujący samodzielne wyzwania.

Na początku swojej kariery zawodowej zdobyłem już doświadczenie w pracy zarówno z back-endem jak i front-endem. Obecnie rozwijam się w kierunku tworzenia dynamicznych stron i aplikacji internetowych. Praca w szczególności z wykorzystaniem biblioteki ReactJS sprawia mi najwięcej przyjemności. W tej dziedzinie programowania czuję się najlepiej. Dbający o szczegóły, zawsze skłonny do doskonalenia swoich umiejętności. Wymagające zadania zdecydowanie nie są

Jeśli chcesz dowiedzieć się o mnie więcej, zajrzyj do mojego portfolio (link poniżej). Zapraszam do kontaktu!

STOS TECHNOLOGICZNY

JavaScript • HTML 5 • CSS 3 ReactJS • SASS • BEM • RWD **Styled Components** • Bootstrap VSCode • Git & GitHub • NPM

KONTAKT



+48 691 082 823



lukasz.kot@hotmail.com



www.linkedin.com/in/kot-lukasz



Warszawa / Zielona Góra

PORTFOLIO & REPO



www.lukaszkot.biz



www.github.com/lkot

JEZYKI

Angielski - C2 · Hiszpański - A2

Ukraiński - A1 · Polski - Ojczysty

ZAINTERESOWANIA

Nauka języków obcych

(Obecnie doskonalę język hiszpański)

Triation • Web development

LUKASZ KOT

JUNIOR FRONTEND DEVELOPER

WYKSZTAŁCENIE

UNIWERSYTET ZIELONOGÓRSKI | 2012 ~ 2017

Absolwent Informatyki ze specjalizacją Sieciowe Systemy Informatyczne.

AKADEMIA LEONA KOŹMIŃSKIEGO | WARSZAWA | 2020 ~ OBECNIE

Weekendowe zdalne studia magisterskie na kierunku Master in Management. Studia prowadzone w całości w j. angielskim ze specjalizacją Project Management.

DOŚWIADCZENIE

JUNIOR SOFTWARE DEVELOPER @ Systemy Informatyczne catsSoft Kwiecień 2017 ~ Wrzesień 2017 oraz Styczeń 2021 ~ Lipiec 2021

- · Rozwijanie funkcjonalności aplikacji oraz graficznych interfejsów użytkownika. Wykorzystywany tech-stack: JavaScript, HTML 5, CSS 3, ReactJS & Bootstrap.
- * Wrzesień 2017 ~ Wrzesień 2020 3-letni pobyt w Australii i Anglii. (Praca w branżach niezwiązanych z IT, m.in. jako kelner w Ayers Rock Resort, Yulara.)

LEKTOR JĘZYKA ANGIELSKIEGO @ Tutlo.pl

Grudzień 2021 ~ Obecnie (Praca na pół etatu)

PROJEKTY

Oficjalna strona internetowa firmy Systemy Informatyczne catsSoft.

Responsywna strona internetowa z możliwością wyświetlania w 3 językach. Użyty tech-stack: ReactJS, HTML5, CSS3, Styled Components & EmailJS.



https://catssoft.pl/

Lukaszkot.biz - moja własna strona internetowa / portfolio.

Responsywna strona internetowa z informacjami o mojej karierze.

Użyty tech-stack: ReactJS, HTML5, CSS3 & Bootstrap.



https://lukaszkot.biz/

Knightri.pl - strona internetowa grupy triathlonowej Knightri.

Zaimplementowana z wykorzystaniem podejścia 'mobile first' oraz RWD. Użyty tech-stack: Vanilla JavaScript, HTML5, SASS, BEM & GULP.



https://knightri.pl/

Vanilla Weather App - aplikacja wyświetlająca 7-dniową prognozę.

Zaimplementowana w celu przećwiczenia wykorzystania Axios'a i REST API. Użyty tech-stack: Vanilla JavaScript, HTML5, CSS3, Axios & REST API.



https://lkot.github.io/vanilla-weather-app/

KrewSystem - aplikacja zrealizowana w ramach pracy inżynierskiej.

Aplikacja KrewSystem jest rozwinięciem funkcjonującego systemu Centrum Krwiodawstwa i Krwiolecznictwa w Zielonej Górze.

Wykorzystany tech-stack: ASP.NET MVC 5, HTML5, CSS3, Bootstrap, **EntityFramework & Transact-SQL.**



Podgląd wideo aplikacji dostępny jest na stronie mojego portfolio.

(WIĘCEJ PROJEKTÓW DOSTĘPNYCH JEST W MOIM PORTFOLIO ORAZ W REPOZYTORIUM GITHUB)

CERTYFIKATY

TOEIC (Test of English of International Communication, 02/2020) - poziom C2. IELTS (International English Language Testing System, 05/2017) - poziom C1.